臺灣高等法院刑事判決　　　　　　　　　93年度上易字第37號
上　訴　人　辛○○
即　被　告
　　　　　　　　　　樓
　　　　　　庚○○
　　　　　　　　　　原住臺北縣樹林市○○路17號7樓之３
上列上訴人因賭博案件，不服臺灣板橋地方法院92年度易字第31
號，中華民國92年7月21日、92年8月19日第一審判決（起訴案號
：臺灣板橋地方法院檢察署91年度偵字第22481號），提起上訴
，本院判決如下：
    主  文
原判決關於辛○○、庚○○部分撤銷。
辛○○、庚○○無罪。
    理  由
一、公訴意旨略以：被告陳俊雄（由原審法院通緝中）基於常業
    之犯意，自民國（下同）九十一年五月間起，在設於臺北縣
    新莊市○○路一八八巷二十八號之「永佳育樂有限公司」（
    外懸掛「超越育樂廣場」之招牌）之公眾得出入之場所，經
    營電子遊戲場業，設置電動賭博機具二百七十九台，並分別
    聘僱與其有常業賭博之共同犯意聯絡之被告Ｋ○○、亥○○
    、己○○、Ｗ○○、寅○○、地○○、丁○○、Ｔ○○、丙
    ○○、Ｆ○○、Ｕ○○、Ｓ○○、Ｒ○○、申○○（以上各
    人均經本院判處罪刑確定）、及吳嘉芸（業經原審法院判決
    無罪確定）及其他年籍、姓名不詳之成年人為員工，而與不
    特定之人賭博財物，並均恃以為常業而賴此維生。其賭博方
    式係以不特定之現金購買計分卡，再依開分比例方式下注押
    定，或以不特定之現金依十比一之比例購買代幣（即新台幣
    十元換代幣乙枚），再以代幣換取小鋼珠後，將小鋼珠投入
    機具內把玩，若輸則下注之分數或投入之小鋼珠由機台沒入
    ，該賭資即歸陳俊雄所有，若贏則可得倍數不等分數或小鋼
    珠，依累積分數洗分或將小鋼珠結算換成計分卡後，再憑該
    計分卡至店內櫃臺向員工兌換現金；或由員工抄記賭客所指
    定之銀行或郵局帳號及計分卡之積分後，復由員工將賭客所
    贏得之賭金匯入前開賭客指定之帳戶內。嗣於九十一年十一
    月十九日晚上十一時四十五分許，經檢察官指示警方先在該
    遊藝場內，逮捕甫洗分正在兌換現金之賭客王冠欽（另為職
    權不起訴處分）及兌換人員己○○後，隨即指揮警方進入遊
    藝場內搜索，當場查獲正在該處賭玩前開電動賭博機具之賭
    客梁敏聰（另為職權不起訴處分）、被告辛○○、庚○○、
    及被告甲○○、江昇榕、戊○○、壬○○、癸○○、子○○
    、丑○○、周欣文、卯○○、辰○○、巳○○、午○○、未
    ○○、林聖勳、酉○○、戌○○、天○○、宇○○、宙○○
    、玄○○、Ａ○○、Ｂ○○、Ｃ○○、Ｄ○○、Ｅ○○、Ｇ
    ○○、Ｈ○○、Ｊ○○、Ｌ○○、Ｎ○○、Ｏ○○、Ｐ○○
    、Ｑ○○、Ｖ○○、謝祥生、黃○○、Ｍ○○、Ｉ○○、乙
    ○○等人在該處賭博財物（以上除江昇榕、林聖勳、謝祥生
    三人經原審法院判處罪刑確定外，其餘甲○○等人均經本院
    判決無罪確定）等情，因認被告辛○○、庚○○亦均涉有刑
    法第二百六十六條第一項前段之罪嫌。
二、按犯罪事實應依證據認定之，無證據不得推定其犯罪事實，
    刑事訴訟法第一百五十四條第二項定有明文。又認定犯罪事
    實所憑之證據，雖不以直接證據為限，間接證據亦包括在內
    ，然而無論直接或間接證據，其為訴訟上之證明，須於通常
    一般之人均不致有所懷疑，而得確信其為真實之程度者，始
    得據為有罪之認定，倘其證明尚未達到此一程度，而有合理
    之懷疑存在時，事實審法院在心證上無從為有罪之確信，自
    應為無罪之判決（參見最高法院七十六年度台上字第四九八
    六號判例意旨）。
三、上訴人即被告辛○○、庚○○於警訊、偵查、及原審中之供
    述，對渠等於前揭時、地把玩電動玩具遭查獲之事實固不諱
    言，惟均堅決否認有賭博犯行，均辯稱僅係單純消遣，店內
    不得兌換現金，無賭博犯行等語，被告辛○○於本院審理時
    復辯稱當時係進入店內找尋其子等語。經查：
  (1)按刑法所稱之賭博行為，係指以偶然事實之成就與否，決定
    財物輸贏之射倖行為，故雖有以偶然事實之成就與否決定輸
    贏之行為（如體育競賽、撲克牌遊戲、電動玩具遊戲等），
    如並非以此決定財物得喪變更之輸贏，即與刑法之賭博罪無
    涉。至於行為人有無利用把玩電動機具之輸贏情形藉以決定
    財物得喪變更之賭博行為，自應依嚴格之證據予以證明。查
    被告辛○○等人對渠等於前揭時、地把玩電動機具固均坦承
    不諱，然渠等於警訊、偵查、及審理中均始終否認有賭博犯
    行，辯稱彼等僅係開分把玩電動機具，並不知該處可否兌換
    現金，亦無兌換現金之賭博犯行等語在卷可稽。而超越育樂
    廣場人員雖經查獲有前述與賭客利用電動機具賭博兌換財物
    之犯行，然而本案檢察官及警方並未查獲任何足以證明被告
    辛○○等人有藉把玩電動機具所得之分數以前開方式向該遊
    樂場人員兌換現金從事賭博犯行之犯罪證據。另查電子遊藝
    場出入人數眾多，成分複雜，故電子遊藝場即使有與顧客兌
    換現金之賭博行為，然為避免容易遭受警方取締，因而限定
    僅對較為熟悉之顧客從事兌換現金之賭博行為，亦與常情無
    違。且陳俊雄所經營之超越育樂廣場業已辦理「永佳育樂有
    限公司」之設立登記，規模龐大，有卷附之經濟部公司執照
    影本（原審一卷第二三０頁）及現場照片可稽（警卷），由
    外觀上並無法判定是否從事賭博之不法行為，任何不知情之
    不特定顧客均可前往從事消費活動，非可謂經營電子遊藝場
    之從業人員及前往消費之顧客均必定從事非法之賭博行為。
    況且本案均未實際查獲被告辛○○等人有從事賭博之犯行，
    大宗入戶匯款請購單（他字卷第五頁至第八頁）內亦無由超
    越育樂廣場或其他業者匯款與被告辛○○等人之紀錄，本案
    尚屬不能證明被告辛○○等人有賭博之犯行。
  (2)至於公訴意旨指稱被告辛○○等人於深夜把玩電子機台，若
    贏得之分數及小鋼珠均不能兌換現金，豈會熬夜把玩、花費
    鉅資及睡眠時間，僅得到積分卡或計分卡乙節，經核僅屬擬
    制推測之詞，不能資為不利於被告辛○○等人之犯罪證據。
    另依現場照片所示（警卷第二十七頁至第三十三頁），該店
    牆壁及部分機台上均貼有在正常情形下如何開分、洗分等遊
    戲規則廣告，一般顧客由此即可得知如何進行遊樂把玩，並
    非必須向櫃臺或開分人員詳細訊明如何開分、洗分等遊戲規
    則及可否兌換現金後始能進行把玩，況且一般顧客於贏得大
    量分數或小鋼珠而欲停止把玩，可換取計分卡時，始向營業
    人員詢問可否兌換現金之情形所在多有，而店內營業人員為
    避免兌換現金之賭博行為遭受查緝，限定僅對較為熟悉之顧
    客從事兌換現金之賭博行為，而對於較為陌生之顧客及並未
    贏得分數或小鋼珠之顧客表示不能兌換現金之情事，亦極有
    可能，本案並無任何證據足以證明被告辛○○等人均係慣常
    出入該處之顧客，故被告等辯稱不知可否兌換現金等語，亦
    無明顯違反經驗法則及論理法則之可言。自不能僅憑被告等
    人有在該處把玩電動機台乙節，即遽行推定渠等必定知悉該
    店有與顧客兌換現金並進而為賭博行為之犯行。
  (3)綜上所述，關於被告辛○○、庚○○部分，全案顯有合理懷
    疑存在，自屬不能證明被告辛○○、庚○○犯罪。
四、原判決未就全案事證詳為審酌，僅以與待證事實並無必然關
    聯性之擬制推測方法，遽行對被告辛○○、庚○○論科，自
    非允洽，被告二人提起上訴，否認犯罪，為有理由，應由本
    院將原判決關於被告辛○○、庚○○部分撤銷，另為被告二
    人無罪之諭知。
五、被告庚○○經合法傳喚，無正當理由不到庭，爰不待其陳述
    ，逕行判決。
據上論斷，應依刑事訴訟法第三百六十九條第一項前段、第三百
六十四條、第三百零一條第一項、第三百七十一條，判決如主文
。
本案經檢察官呂文忠到庭執行職務。
中　　華　　民　　國　　94　　年　　11　　月　　25　　日
　　　　　　　　　刑事第二十二庭審判長法　官  林堭儀
　　　　　　　　　　　　　　　　　　  法　官  陳憲裕
　　　　　　　　　　　　　　　　　　  法　官  宋  祺
以上正本證明與原本無異。
不得上訴。
                                      書記官  蔡慧娟
中　　華　　民　　國　　94　　年　　11　　月　　28　　日
